【裁判字號】    95,易,314
【裁判日期】    951113
【裁判案由】    竊盜
【裁判全文】
臺灣高雄地方法院刑事判決               95年度易字第314號
公  訴  人  臺灣高雄地方法院檢察署檢察官
被      告  甲○○
                    （現於臺灣高雄第二監獄執行中）
上列被告因竊盜案件，經檢察官提起公訴（95年度偵字第2135號
），被告就被訴事實為有罪之陳述，經本院合議庭裁定由受命法
官獨任進行簡式審判程序，本院判決如下：
    主  文
甲○○共同踰越牆垣竊盜，處有期徒刑柒月。
    事實及理由
一、犯罪事實：甲○○與范海星（另案經本院以95年度易緝字第
    19號判決共同踰越牆垣竊盜，累犯，處有期徒刑8 月確定）
    共同基於意圖為自己不法所有之犯意聯絡，於民國94年1 月
    2 日晚上8 時許，至丙○○所承租位於高雄縣大寮鄉○○路
    556 號用來擺放古董之房屋，推由甲○○翻越該房屋後方之
    圍牆而侵入之，范海星則在圍牆外把風接應，甲○○侵入該
    址後院後隨即由該屋後門進入屋內（該屋後門已遭劉文品以
    不詳方式拆卸破壞），並以徒手之方式竊取丙○○所有之明
    朝銅製寶瓶、清朝乾隆瓷器、龍龜寶瓶各1 只（價值約新台
    幣100 萬元），得手後2 人隨即從該屋後方巷子逃逸。嗣丙○○之女乙○○發覺上開物品遭竊而報警處理，經警循線追
    查，查知范海星及甲○○涉有重嫌，而於94年1 月23日下午
    5 時許，在高雄縣大寮鄉○○路26號，起獲上揭失竊古董龍
    龜寶瓶，另於同日下午5 時15分許，在高雄縣大寮鄉○○○
    村○○路19號，起獲上揭失竊古董明朝銅製寶瓶及清朝乾隆
    瓷器，始悉全情。案經高雄縣政府警察局林園分局報請臺灣
    高雄地方法院檢察署檢察官偵查起訴。
二、認定事實所憑之證據：
  (一)被告甲○○於本院審理時之自白（見本院卷第54、64頁）。
  (二)共犯范海星於警詢之陳述（見警卷第5 至7 頁）。
  (三)被害人丙○○之女乙○○於警詢之陳述（見警卷第8 、9 頁
    ）。
  (四)證人劉福舜於警詢中之陳述（見警卷第10頁）。
  (五)扣押筆錄、扣押物品目錄表2 份、贓物認領保管單1 份、照
    片9 幀（見警卷第13頁反面至第15頁正面、第16、17頁、第
    21至23頁）。
  (六)本院95年度易緝字第19號判決1 份（見本院卷第80至82頁）
    。
三、按行為後法律有變更者，適用行為時之法律。但行為後之法
    律有利於行為人者，適用最有利於行為人之法律，刑法第2
    條第1 項定有明文。另於比較時應就罪刑有關之共犯、未遂
    犯、想像競合犯、牽連犯、連續犯、結合犯，以及累犯加重
    、自首減輕暨其他法定加減原因（如身分加減）與加減比例
    等一切情形，本於統一性及整體性原則，綜其全部罪刑之結
    果而為比較（最高法院95年5 月23日第8 次刑事庭會議決議
    內容參照）。查被告行為後，如附表所示之法律業經變更，
    並於95年7 月1 日施行，玆經比較結果，裁判時法並未較為
    有利，從而應依刑法第2 條第1 項前段規定，適用行為時法
    。次按住宅乃供人起居飲食等日常生所使用之房宅，係供人
    日常居住之場所，是刑法第321 條第1 項第1 款之夜間侵入
    住宅竊盜罪，其所保護之法益是個人居住生活之安寧，重在
    居住之事實狀態是否遭侵害，倘行為人侵入之處所係無人居
    住之房屋，即非上開罪名之客體。本件高雄縣大寮鄉○○路
    556 號之房屋係被害人丙○○承租用來擺放其所收藏古董之
    處所，是被告侵入上開處所竊取古董，自與刑法第321 條第
    1 項第1 款之夜間侵入「住宅」竊盜之加重條件有間，合先
    敘明。
四、核被告所為，係犯刑法第321 條第1 項第2 款之踰越牆垣竊
    盜罪。被告與共犯范海星間就本件竊盜犯行，有犯意之聯絡
    及行為之分擔，應論以共同正犯。又檢察官原認被告涉犯刑
    法第321 條第1 項第1 款、第2 款加重竊盜罪，然業經公訴
    檢察官於本院審理時，審酌卷附證據資料後，將起訴事實中
    被告及共犯范海星共同竊取的物品更正為「明朝銅製寶瓶、
    清朝乾隆瓷器、龍龜寶瓶各1 只（刪除其他物品）」，並將
    犯罪方法更正為「由被告翻越圍牆進入，范海星在外把風接
    應」，及將起訴法條更正為僅有刑法第321 條第1 項第2 款
    等情，有本院審判筆錄在卷可憑（見本院卷第62頁），是本
    院自應以檢察官更正後之犯罪事實為本院審理之範圍，併予
    敘明。爰審酌被告前有違反麻醉藥品管理條例、懲治走私條
    例、毒品危害防制條例及竊盜等前科，有臺灣高等法院被告
    前案紀錄表1 份在卷可稽，素行非佳，其不思正途以獲取所
    需，竟率爾竊取他人之財物，另衡以被告犯後於本院審理時
    坦承犯行，尚知悔悟，且所竊之物均已發還被害人之女乙○○領回，有贓物認領保管單乙紙附卷足佐（見警卷第21頁）
    ，所生損害已有減輕及其犯罪之動機、目的、手段、智識程
    度、生活狀況等一切情狀，量處如主文所示之刑，以資懲儆
    。
據上論斷，應依刑事訴訟法第273 條之1 第1 項、第284 條之1
、第299 條第1 項前段、刑法第2 條第1 項前段、第28條（行為
時）、第321 條第1 項第2 款，判決如主文。
本案經檢察官丁○○到庭執行職務
中    華    民    國    95    年    11    月    13    日
                  鳳山刑事第一庭  法  官  林永村
以上正本證明與原本無異。
如不服本判決，應於判決送達後10日內，向本院提出上訴狀。
中    華    民    國    95    年    11    月    13    日
                                  書記官  李祥銘
附表：
┌──┬───────┬───────┬───────┬────┐
│比較│行為時法（95年│裁判時法（95年│比較結果      │備註    │
│內容│7 月1 日前之刑│7 月1 日生效之│              │        │
│    │罰法律）      │刑罰法律）    │              │        │
├──┼───────┼───────┼───────┼────┤
│共同│刑法第28條：二│刑法第28條：二│依行為時法及裁│        │
│正犯│人以上共同實施│人以上共同「實│判時法均構成均│        │
│    │犯罪之行為者，│行」犯罪之行為│成立共同正犯，│        │
│    │皆為正犯。    │者，皆為正犯。│裁判時法並未較│        │
│    │              │              │有利於被告。  │        │
├──┴───────┴───────┴───────┴────┤
│比較結果：                                                    │
│裁判時法並未較有利於被告。從而，應依刑法第2 條第1 項前段規定，│
│適用行為時之法律。                                            │
└───────────────────────────────┘
附錄本判決論罪之法條：
中華民國刑法第321條：
犯竊盜罪而有左列情形之一者，處6 月以上、5 年以下有期徒刑
：
一  於夜間侵入住宅或有人居住之建築物、船艦或隱匿其內而犯
    之者。
二  毀越門扇、牆垣或其他安全設備而犯之者。
三  攜帶兇器而犯之者。
四  結夥三人以上而犯之者。
五  乘火災、水災或其他災害之際而犯之者。
六  在車站或埠頭而犯之者。
前項之未遂犯罰之。


司法院資訊處製作；財團法人民間司法改革基金會備份。
